【裁判字號】    99,易,569
【裁判日期】    991228
【裁判案由】    毒品危害防制條例
【裁判全文】
臺灣宜蘭地方法院刑事判決               99年度易字第569號
公  訴  人  臺灣宜蘭地方法院檢察署檢察官
被      告  黃正豪
上列被告因違反毒品危害防制條例案件，經檢察官提起公訴（99
年度毒偵字第343號），本院裁定適用簡式審判程序，爰不經通
常程序判決如下：
    主  文
黃正豪施用第二級毒品，累犯，處有期徒刑陸月，如易科罰金，
以新臺幣壹仟元折算壹日。
    犯 罪 事 實
一、黃正豪前因施用毒品案件，經本院以89年度毒聲字第431號
    裁定送觀察勒戒，因認無繼續施用毒品傾向，經臺灣宜蘭地
    方法院檢察署檢察官於民國89年7月18日以89年度毒偵字第6
    40號為不起訴處分確定。又因施用毒品案件，經臺灣新竹地
    方法院以90年度毒聲字第775號裁定送觀察勒戒，因認無繼
    續施用毒品之傾向，經臺灣新竹地方法院檢察署以89年度毒
    偵字第2397號為不起訴處分確定。又因施用毒品案件，經本
    院以91年度宜簡字第65號、92年度易字第235號判決分別判
    處有期徒刑4月確定，於93年8月5日縮刑期滿執行完畢。再
    因施用毒品、竊盜、妨害兵役治罪條例及偽造印文罪等案件
    ，分別經本院以94年度羅簡字第161號、94年度羅簡字第107
    號、96年度易緝字第16號、97年度易字第257號判決判處有
    期徒刑6月、3月、3月、4月確定，上開各罪，於96年10月12
    日入監執行，於97年12月31日縮短刑期假釋出監，並於98年
    3月26日縮刑期滿執行完畢。復因施用毒品案件，經本院以9
    8年度易字第468號、98年度易字第469號、98年度易字第554
    號、99年度易字第176號判決判處有期徒刑4月、7月、7月、
    7月、5月確定（現仍執行中）。詎仍不知悔改，又基於施用
    第二級毒品甲基安非他命之犯意，於99年3月26日上午某時
    ，在宜蘭縣羅東鎮加油站廁所內，施用第二級毒品甲基安非
    他命1次。嗣於99年3月26日為警採尿送驗後，因而查知上情
    。
二、案經宜蘭縣政府警察局三星分局報請臺灣宜蘭地方法院檢察
    署檢察官偵查起訴。
    理  由
一、上開犯罪事實，業據被告於本院審理時坦承不諱，且被告於
    99年3月26日經警採尿送驗結果，確呈安非他命類陽性反應
    ，此有慈濟大學濫用藥物檢驗中心檢驗總表、尿液編號對照
    表在卷可稽，核均與被告前開任意性自白之事實相符，自堪
    信為真實。查被告前因施用毒品案件，經本院以89年度毒聲
    字第431號裁定送觀察勒戒，因認無繼續施用毒品傾向，經
    臺灣宜蘭地方法院檢察署檢察官於89年7月18日以89年度毒
    偵字第640號為不起訴處分確定。又因施用毒品案件，經臺
    灣新竹地方法院以90年度毒聲字第775號裁定送觀察勒戒，
    因認無繼續施用毒品之傾向，經臺灣新竹地方法院檢察署以
    89年度毒偵字第2397號為不起訴處分確定。又因施用毒品案
    件，經本院以91年度宜簡字第65號、92年度易字第235號判
    決分別判處有期徒刑4月確定，於93年8月5日縮刑期滿執行
    完畢。再因施用毒品、竊盜、妨害兵役治罪條例及偽造印文
    罪等案件，分別經本院以94年度羅簡字第161號、94年度羅
    簡字第107號、96年度易緝字第16號、97年度易字第257號判
    決判處有期徒刑6月、3月、3月、4月確定，上開各罪，於96
    年10月12日入監執行，於97年12月31日縮短刑期假釋出監，
    並於98年3月26日縮刑期滿執行完畢。復因施用毒品案件，
    經本院以98年度易字第468號、98年度易字第469號、98年度
    易字第55 4號、99年度易字第176號判決判處有期徒刑4月、
    7月、7月、7月、5月確定，有臺灣高等法院被告前案紀錄表
    在卷可按，本件事證明確，被告犯行堪以認定，應依法論科
    。
二、核被告所為，均係犯毒品危害防制條例第10條第2項之施用
    第二級毒品罪。其施用第二級毒品甲基安非他命前持有第二
    級毒品甲基安非他命之低度行為，為施用毒品之高度行為所
    吸收，不另論罪。查被告前因施用毒品、竊盜、妨害兵役治
    罪條例及偽造印文罪等案件，分別經本院以94年度羅簡字第
    161號、94年度羅簡字第107號、96年度易緝字第16號、97年
    度易字第257號判決判處有期徒刑6月、3月、3月、4月確定
    ，上開各罪，於96年10月12日入監執行，於97年12月31日縮
    短刑期假釋出監，並於98年3月26日縮刑期滿執行完畢，有
    卷附臺灣高等法院被告前案紀錄表可按，其受有期徒刑之執
    行完畢後，5年內故意再犯本件有期徒刑以上之罪，為累犯
    ，依法加重其刑。爰審酌被告施用毒品之行為對於自己及社
    會所造成之危害程度非輕，且經觀察勒戒後，仍難抑毒癮，
    再度施用毒品，惟念其犯後審理中坦承犯行，態度尚稱良好
    等一切情狀，量處如主文所示之刑，並諭知易科罰金之折算
    標準。
據上論斷，應依刑事訴訟法第273條之1、第299條第1項前段，毒
品危害防制條例第10條第2項，刑法第11條前段、第47條第1項、
第41條第1項前段，判決如主文。
本案經檢察官劉惟宗到庭執行職務
中    華    民    國    99    年    12    月    28    日
                  刑事第三庭法  官  鄭貽馨
以上正本證明與原本無異。
如不服本判決應於收受送達後十日內向本院提出上訴書狀，並應
敘述具體理由；其未敘述上述理由者，應於上訴期間屆滿後二十
日內向本院補提理由書(均須按他造當事人之人數附繕本)「切勿
逕送上級法院」。
                            書記官  高雪琴
中    華    民    國    99    年    12    月    28    日
附錄本案論罪科刑法條全文：
毒品危害防制條例第10條第2項
施用第二級毒品者，處3年以下有期徒刑。

司法院資訊處製作；財團法人民間司法改革基金會備份。
